【裁判字號】    98,裁,1284
【裁判日期】    980521
【裁判案由】    免職
【裁判全文】
最  高  行  政  法  院  裁  定
                                      98年度裁字第1284號
上  訴  人  甲○○
被 上訴 人  臺灣臺東監獄
代  表  人  乙○○
訴訟代理人  蘇建榮律師
上列當事人間免職事件，上訴人對於中華民國98年2月5日高雄高
等行政法院97年度訴字第855號判決，提起上訴，本院裁定如下
︰
    主  文
上訴駁回。
上訴審訴訟費用由上訴人負擔。
    理  由
一、按對於高等行政法院判決之上訴，非以其違背法令為理由，
    不得為之，行政訴訟法第242條定有明文。依同法第243條第
    1項規定，判決不適用法規或適用不當者，為違背法令；而
    判決有同條第2項所列各款情形之一者，為當然違背法令。
    又提起上訴，應以上訴狀表明上訴理由，並應添具關於上訴
    理由之必要證據，復為同法第244條第1項第4款及第2項所明
    定。準此，當事人對於高等行政法院判決提起上訴，如以高
    等行政法院判決有行政訴訟法第243條第1項規定之不適用法
    規或適用不當為理由時，其上訴狀或理由書應有具體之指摘
    ，並揭示該法規之條項或其內容；若係成文法以外之法則，
    應揭示該法則之旨趣；倘為司法院解釋或本院之判例，則應
    揭示該判解之字號或其內容；如以高等行政法院判決有行政
    訴訟法第243條第2項所列各款情形為理由時，其上訴狀或理
    由書應揭示合於該條項各款之事實。上訴狀或理由書如未依
    此項方法表明，或其所表明者與上開法條規定不合時，即難
    認為已對高等行政法院判決之違背法令有具體之指摘，其上
    訴自難認為合法。
二、本件上訴人對於高雄高等行政法院民國（下同）97年度訴字
    第855號判決（下稱原判決）上訴，雖以：被上訴人之答辯
    狀述「法務部方有此人事權…故應再由被上訴人上報法務部
    ，由法務部為免職之命令…」等內容，足證被上訴人明知其
    無免職之權限，竟故意不上報法務部作成免職處分，而假冒
    法務部長之職權，為免職之通知，違反刑法第158條規定，
    且人事懲處未確定前，均為業務機密，被上訴人卻對外發布
    未確定之免職處分，違反刑法第132條規定。又被上訴人之
    答辯狀述「並未再有免職處分」等內容，則所為免職處分之
    通知即應撤銷，上訴人有權拒絕接受該免職處分之通知，並
    得依民法第18條之規定，請求法院除去其侵害，並得請求損
    害賠償，惟原判決未據為判決被上訴人敗訴，撤銷免職處分
    之通知，違反行政訴訟法第202條規定。又被上訴人第2度非
    法對上訴人之免職，對外發布虛偽不實免職之作為，涉犯妨
    害名譽、偽造公文書、洩露國防以外之機密，違反刑法第21
    3條、第310條規定，原判決即應依行政訴訟法第202條規定
    ，判決被上訴人敗訴，而撤銷免職之通知等語，為其論據。
    惟查，被上訴人之答辯狀乃在敘明被上訴人對上訴人為丁等
    考績後，並未再有免職處分，上訴人誤解考績通知書之意義
    及被上訴人之人事權，是被上訴人既未為訴訟標的之認諾，
    則原判決未為被上訴人敗訴之判決，並不違反行政訴訟法第
    202條規定。是核上訴狀所載內容，或係重述其在原審業經
    主張而為原判決摒棄不採之陳詞，或係就原審所為論斷或駁
    斥其主張之理由，泛言原判決不適用法規或適用不當，而未
    具體表明原判決究竟有如何合於不適用法規或適用不當、或
    有行政訴訟法第243條第2項所列各款之情形，尚難認為已對
    原判決之如何違背法令有具體之指摘。依首揭規定及說明，
    應認其上訴為不合法，應予駁回。
三、據上論結，本件上訴為不合法。依行政訴訟法第249條第1項
    前段、第104條、民事訴訟法第95條、第78條，裁定如主文
    。
中    華    民    國    98    年    5     月    21    日
                    最高行政法院第三庭
                        審判長法官  高  啟  燦
                              法官  姜  素  娥
                              法官  林  文  舟
                              法官  黃  合  文
                              法官  吳  慧  娟
以  上  正  本  證  明  與  原  本  無  異
中    華    民    國    98    年    5     月    21    日
                              書記官  張  雅  琴


司法院資訊處製作；財團法人民間司法改革基金會備份。
